臺灣高等法院臺南分院民事裁定
111年度抗字第26號
抗  告  人  黃元靖  
相  對  人  徐慶輝  
上列當事人間撤銷假扣押聲明異議事件，抗告人對於中華民國11
0年12月20日臺灣嘉義地方法院110年度全事聲字第13號所為裁定
提起抗告，本院裁定如下： 
    主  文
抗告駁回。
抗告 訴訟費用由抗告人負擔。
    理  由
一、按應為抗告而誤為異議者，視為已提起抗告，民事訴訟法第
    495條前段定有明文。經查原裁定係得抗告，而抗告人於抗
    告期間內之111年1月10日提出民事異議狀，對原裁定聲明不
    服，其復表明係要提起抗告，有臺灣嘉義地方法院公務電話
    紀錄在卷可參(見本院卷第17頁)，是雖以聲明異議形式聲明
    不服，仍應視為抗告，先予說明。
二、抗告人聲明及抗告意旨略以：本件假扣押之相關民事訴訟案
    ，除經臺灣桃園地方法院(下稱桃園地院)104年度訴更字第5
    號、臺灣高等法院(下稱高院)105年度上字第816號、最高法
    院107年度台上字第1852號判決確定駁回在案之訴訟外，尚
    有高院109年度上字第370號確認債權不存在等事件及桃園地
    院109年度訴字第2839號給付合夥財產剩餘款事件審理中，
    雖110年6月23日桃園地院109年度訴字第2839號裁定，駁回
    抗告人之起訴，該裁定經高院110年度抗字第959號裁定廢棄
    ，為確保抗告人假扣押之債權，應廢棄原裁定，駁回相對人
    撤銷假扣押裁定之聲請。
三、按假扣押之原因消滅、債權人受本案敗訴判決確定或其他命
    假扣押之情事變更者，債務人得聲請撤銷假扣押裁定，民事
    訴訟法第530條第1項定有明文。經查，抗告人前聲請原審法
    院以105年度司裁全字第271號民事裁定（下稱系爭假扣押裁
    定），准予對相對人之財產為假扣押，抗告人並據以聲請原
    審法院105年度執全字第203號假扣押強制執行(下稱系爭假
    扣押執行)在案。因系爭假扣押裁定所提起之本案請求，即
    抗告人與相對人間返還售屋盈餘款事件，業經桃園地院104
    年度訴更字第5號、高院105年度上字第816號、最高法院107
    年度台上字第1852號判決駁回確定在案一節，業經本院依職
    權查閱上開裁判書無訛。是抗告人即假扣押債權人已受本案
    敗訴判決確定，相對人即假扣押債務人，依上開規定聲請撤
    銷系爭假扣押裁定，洵屬有據，自應准許。至於抗告人主張
    ：有關本件假扣押之相關民事訴訟案，尚有高院109年度上
    字第370號確認債權不存等事件及桃園地院109年度訴字第28
    39號給付合夥財產剩餘款事件審理中，雖110年6月23日桃園
    地院109年度訴字第2839號裁定，駁回抗告人之起訴，該裁
    定經高院110年度抗字第959號裁定廢棄，尚未結案云云。然
    因系爭假扣押裁定所提起之本案訴訟，抗告人已敗訴確定，
    已如前述；而抗告人所主張之高院109年度上字第370號、桃
    園地院109年度訴字第2839號事件，並非系爭假扣押裁定所
    提起之本案訴訟，系爭假扣押執行亦無併案執行之情事，自
    無由駁回相對人撤銷假扣押裁定之聲請。
四、綜上所述，抗告人即假扣押債權人既受本案敗訴判決確定，
    則假扣押債務人之相對人聲請撤銷假扣押裁定，於法有據，
    則原法院以原司法事務官裁定准相對人聲請，並無不當，而
    裁定駁回抗告人之異議，經核並無違誤。抗告人猶執陳詞指
    摘原裁定不當，求為廢棄，為無理由，應予駁回。
五、據上論結，本件抗告為無理由，爰裁定如主文。
中　　華　　民　　國　　111 　年　　5 　　月　　30　　日
                  民事第二庭    審判長法  官  吳上康                                   
                                      法  官  黃義成

                                      法  官  李素靖
上為正本係照原本作成。
本裁定除以適用法規顯有錯誤為理由外，不得再抗告。如提再抗
告，應於收受送達後十日內向本院提出再抗告狀（須附繕本），
並繳納再抗告費新台幣一千元。
提起再抗告應委任律師或具有律師資格之人之委任狀；委任有律
師資格者，另應附具律師資格證書及釋明委任人與受任人有民事
訴訟法第466條之1第1項但書或第2項所定關係之釋明文書影本。
中　　華　　民　　國　　111 　年　　5 　　月　　30　　日

                                      書記官  高曉涵
【附註】
民事訴訟法第495條之1第2項準用同法第466條之1第1、2項規定
：
⑴對於第二審判決上訴，上訴人應委任律師為訴訟代理人。但上
  訴人或其法定代理人具有律師資格者，不在此限。
⑵上訴人之配偶、三親等內之血親、二親等內之姻親，或上訴人
  為法人、中央或地方機關時，其所屬專任人員具有律師資格並
  經法院認為適當者，亦得為第三審訴訟代理人。
民事訴訟法第466條之2第1項：
上訴人無資力委任訴訟代理人者，得依訴訟救助之規定，聲請第
三審法院為之選任律師為其訴訟代理人。